【裁判字號】    89,訴,1135
【裁判日期】    890616
【裁判案由】    毒品危害防制條例
【裁判全文】
台灣台中地方法院刑事判決                     八十九年度訴字第一一三五號
    公  訴  人  台灣台中地方法院檢察署檢察官
    被      告  乙○○
右列被告因違反毒品危害防制案件，經檢察官提起公訴（八十九年度偵字第二三０一
號），本院判決如左：
    主  文
乙○○施用第一級毒品，處有期徒刑柒月，扣案之海洛因貳小包（毛重各為零點貳、
零點參公克）沒收銷燬之，注射針筒參支及橡皮管貳條均沒收。又，持有第二級毒品
，處有期徒刑參月，扣案之安非他命壹包（毛重貳點貳公克）沒收銷燬之。主刑部分
應執行有期徒刑玖月。
    事  實
一、乙○○前因施用毒品案件，經依本院裁定送觀察、勒戒後，認無繼續施用毒品之
    傾向，由台灣台中地方法院檢察署檢察官於八十八年八月三日以八十八年度偵字
    第一七四七七、一七四七八號處分不起訴確定。復因施用毒品案件，經本院以裁
    定送觀察、勒戒後，仍無繼續施用毒品之傾向，經台灣台中地方法院檢察署檢察
    官於八十九年一月二十一日以八十九年度毒偵字第二七五號為不起訴處分確定。
    詎乙○○猶不知悔改，明知海洛因及安非他命分別已列為毒品危害防制條例第二
    條第二項第一款、第二款所稱之第一級毒品及第二級毒品，竟為施用第二級毒品
    安非他命，於八十九年三月二十二日凌晨二時許，在台中市○○○街三七號住所
    ，以新台幣 (下同)一千元之代價，向其男友甲○○購得第二級毒品安非他命一
    包(毛重二點二公克)而持有之 (甲○○販賣第二級毒品安非他命部分，應由檢察
    官另行偵辦)。另於八十九年三月二十二日凌晨二時許，在其前揭住所，自甲○
    ○處無償取得第一級毒品海洛因後 (甲○○轉讓第一級毒品海洛因部分，亦應由
    檢察官另行偵辦)，即於八十九年三月二十三日下午四時許，在前揭住所，以將
    海洛因加礦泉水用針筒注射血管方式，施用第一級毒品海洛因一次。嗣於八十九
    年三月二十三日下午七時三十分許，在上開住處，為警查獲，並扣得第一級毒品
    海洛因二包（毛重各為零點二公克及零點三公克）、第二級毒品安非他命一包（
    毛重二點二公克）、橡皮管二條、注射針筒三支。
二、案經台中市警察局第五分局報告台灣台中地方法院檢察署檢察官偵查起訴。
    理  由
一、右揭非法施用第一級毒品海洛因之事實，業據被告乙○○坦承不諱，並有扣案之
    海洛因二小包、橡皮管二條及注射針筒三支可資佐證，且被告為警查獲時所採集
    之尿液，經送台中市衛生局檢驗結果，呈嗎啡陽性反應，有台中市衛生局煙毒尿
    液檢驗成績書一紙附卷可稽，被告此部分之犯行洵堪認定。
二、訊據被告雖矢口否認有何持有第二級毒品安非他命犯行，辯稱：扣案之安非他命
    非伊所有，係朋友放在伊家中云云，惟查：右揭持有第二級毒品安非他命之事實
    ，業據被告於警訊及偵查中坦承不諱，復有安非他命一包（毛重二點二公克）扣
    案可稽，且其於警訊時更明確供稱所持有之第二級毒品安非他命係以一千元之代
    價自案外人甲○○處購入；另於偵查中復坦認其係預備施用而購入但因無器具而
    未施用，是被告之辯解應係卸責之詞，不足採信，被告該部分之犯行亦堪以認定
    。
三、被告前因施用毒品案件，經依本院裁定送觀察、勒戒後，認無繼續施用毒品之傾
    向，由台灣台中地方法院檢察署檢察官於八十八年八月三日以八十八年度偵字第
    一七四七七、一七四七八號處分不起訴確定。復因施用毒品案件，經本院以裁定
    送觀察、勒戒後，仍無繼續施用毒品之傾向，經台灣台中地方法院檢察署檢察官
    於八十九年一月二十一日以八十九年度毒偵字第二七五號為不起訴處分確定，有
    台灣台中地方法院檢察署刑案資料查註紀錄表及台灣高等法院被告全國前案紀錄
    表在卷可按。查海洛因係屬毒品危害防制條例第二條第二項第一款所指之第一級
    毒品，是被告因施用毒品由檢察官二次為不起訴處分確定後，三犯施用第一級毒
    品海洛因，此部份所為係犯同條例第十條第一項之施用第一級毒品罪。又安非他
    命係屬同條例第二條第二項第二款所指之第二級毒品，其持有第二級毒品，核其
    此部份行為，係犯同條例第十一條第二項之持有第二級毒品罪。其持有第一級毒
    品之行為，意在供己施用，故持有之低度行為，應為施用之高度行為所吸收，不
    另論罪。而被告所犯上開施用第一級毒品罪及持有第二級毒品罪之間，犯意各別
    ，行為互殊，應予分論併罰。爰審酌被告前因施用毒品犯行，甫經二次觀察、勒
    戒後，猶故態復萌，再預備施用而持有第二級毒品安非他命並施用毒品第一級毒
    品海洛因不輟，無視於毒品對於自身健康之戕害及國家對於杜絕毒品犯罪之禁令
    ，惡性非輕，並審酌被告施用第一級毒品海洛因僅一次、犯後態度等一切情狀，
    量處如主文所示之刑，並定應其執行之刑。扣案之第一級毒品海洛因二小包（毛
    重各為零點二公克及零點三公克）、第二級安非他命一小包（毛重二點二公克）
    ，為查獲之毒品，均併依毒品危害防制條例第十八條第一項前段規定宣告沒收銷
    燬之。另扣案之橡皮管二條、注射針筒三支，為被告所有供其施用第一級毒品海
    洛因所用（非專供施用毒品之器具），業據被告於警訊及偵查中供明，應依刑法
    第三十八條第一項第二款宣告沒收。
三、至公訴人認被告除在八十九年三月二十三日施用第一級毒品海洛因一次外，另有
    自八十九年一月下旬某日起至同年三月二十二日止，連續施用海洛因多次云云。
    惟訊據被告於警訊時並未明確自白其自同年一月下旬起即連續施用第一級毒品海
    洛因，且於偵查中及本院審理時均供稱於第二次觀察、勒戒後僅在同年三月二十
    三日施用海洛因一次，是本件顯無證據證明被告有多次施用海洛因之犯行，惟公
    訴人認此部分與前揭論罪科刑之施用第一級毒品罪部分，為連續犯之裁判上一罪
    關係，爰不另為無罪之諭知，附此敘明。
據上論斷，應依刑事訴訟法第二百九十九條第一項前段，毒品危害防制條例第十條第
一項、第十一條第二項、第二十條第三項前段、第十八條第一項前段，刑法第十一條
前段、第三十八條第一項第二款、第五十一條第五款，判決如主文。
中      華      民      國      八十九      年      六      月    十六  日
                                      臺灣臺中地方法院刑事第七庭
                                          法  官 劉  長  宜
右正本證明與原本無異。
如不服本判決，應於判決送達後十日內，向本院提出上訴狀。
                                           書記官
中      華      民      國      八十九      年      六      月 二十     日
附錄本案論罪科刑法條全文：
毒品危害防制條例第十條第一項
施用第一級毒品者，處六月以上五年以下有期徒刑。
第十一條第二項
持有第二級毒品者，處二年以下有期徒刑、拘役或新台幣三萬元以下罰金。


司法院資訊處製作；財團法人民間司法改革基金會備份。
